臺灣新竹地方法院民事裁定
111年度竹東簡事聲字第1號
異  議  人  倪彩緩  
相  對  人  謝婉初  

上列當事人間確定訴訟費用額事件，異議人對於本院司法事務官
於民國110年12月5日所為110年度竹東司簡聲字第6號裁定提出異
議，本院裁定如下：
    主  文
異議駁回。
    理  由
一、按當事人對於司法事務官處理事件所為之終局處分，得於處
    分送達後10日之不變期間內，以書狀向司法事務官提出異議
    。司法事務官認前項異議有理由時，應另為適當之處分；認
    異議為無理由者，應送請法院裁定之。法院認第1項之異議
    為有理由時，應為適當之裁定；認異議為無理由者，應以裁
    定駁回之，民事訴訟法第240條之4第1項前段、第2、3項定
    有明文。查本院司法事務官於民國110年12月5日所為110年
    度竹東司簡聲字第6號裁定，乃於110年12月13日寄存送達異
    議人，有送達證書在卷可按，異議人於110年12月15日具狀
    異議，嗣經司法事務官送請法院裁定，揆諸前開說明，本件
    異議之程序尚無違誤，合先敘明。
二、異議人異議意旨略以：關於鑑定費用新臺幣（下同）174,00
    0元不但不可以當作訴訟費用，而且應由相對人自己負擔，
    理由如異議人提起再審之訴之再審之訴狀（相對人於第一審
    申請變更鑑定單位，異議人不同意由相對人指定的中央大學
    鑑定），爰聲明異議，請求廢棄原裁定。
三、按法院未於訴訟費用之裁判確定其費用額者，第一審受訴法
    院於該裁判有執行力後，應依聲請以裁定確定之。依第1項
    確定之訴訟費用額，應於裁定送達之翌日起，加給按法定利
    率計算之利息。民事訴訟法第91條第1項、第3項定有明文。
　　又確定訴訟費用額之程序，僅在審究有求償權之一造當事人
    所開列之費用項目，及其提出支付費用之計算書等證據，是
    否屬於訴訟費用之範圍，以確定應負擔訴訟費用之他造當事
    人所應賠償其之訴訟費用數額，並非就權利存在與否為確定
　　；有關訴訟費用負擔之主體、負擔比例等悉依命負擔訴訟費
    用之裁判主文定之，於確定訴訟費用額之程序中，無從更為
    不同之酌定。此確定訴訟費用額之程序，僅得依確定裁判所
    命訴訟費用負擔範圍計算，不得就聲請人之權利存否為實體
　　認定。系爭事件業經三審裁判確定，訴訟費用由再抗告人負
    擔。再抗告人固提起再審之訴，惟無阻斷判決確定之效力，
    且系爭事件之裁判及有關訴訟費用之諭知是否不當，非確定
    訴訟費用額事件所得審究。（最高法院106年度台抗字第163
    號民事裁定要旨參照）。次按，所謂「訴訟費用」，除裁判
    費外，尚包括民事訴訟法第77條之23至第77條之25所定費用
    在內，是法院囑請鑑定之鑑定費用依民事訴訟法第77條之23
    規定，亦屬訴訟費用之一部（最高法院100年度台抗字第832
    號裁定意旨參照）。
四、經查，本件異議人與相對人間損害賠償事件，業經本院108
    年度竹東簡字第213號判決相對人全部勝訴，嗣異議人提起
    上訴，再經本院以109年度簡上字第147號判決第一審(除減
    縮部分外)、第二審訴訟費用，由上訴人即異議人負擔百分
    之九十二，餘由被上訴人即相對人負擔確定。又相對人於第
    一審預納之（減縮後）訴訟費用包括第一審裁判費2,100元
    、國立中央大學鑑定費用174,000元；異議人於第二審預納
    之訴訟費用則為第二審裁判費3,150元，合計兩造於第一、
    二審預納之訴訟費用共179,250元（計算式：2,100元＋174,0
    00元＋3,150元＝179,250元），亦據本院調取本院108年度竹
    東簡字第213號、109年度簡上字第147號損害賠償事件案卷
    核閱無訛，並有相對人提出之本院自行收納款項收據1紙、
    國立中央大學自行收納款項收據2紙在卷可證，自堪以認定
    。據此，相對人應負擔之第ㄧ、二審訴訟費用即為14,340元
    （計算式：179,250元×8%＝14,340元），異議人應賠償相對
    人之訴訟費用額則確定為161,760元（計算式：2,100元＋174
    ,000元－14,3400元＝161,760元。
五、從而，原裁定確定異議人應負擔之訴訟費用額為161,7600元
    ，及自該裁定送達之翌日起至清償日止按年息百分之5計算
    之利息，即核無違誤。異議人雖主張其已提起再審之訴，並
    於再審之訴主張鑑定費用174,000元不但不可以當作訴訟費
    用，而且應由相對人自己負擔云云。然揆諸前揭說明，異議
    人雖提起再審之訴，惟並無阻斷判決確定之效力，第一審受
    訴法院仍應依相對人之聲請以裁定確定訴訟費用額，且原確
    定判決之裁判及有關訴訟費用之諭知是否不當，亦非本件確
    定訴訟費用額事件所得審究。
六、綜上，原審上開確定異議人應負擔賠償相對人之訴訟費用額
    裁定，經核並無違誤，異議意旨指摘原裁定不當，求予廢棄
    改判，為無理由，應予駁回。
七、據上論結，本件異議為無理由，依民事訴訟法第240條之4第
    3項後段，裁定如主文。
中　　華　　民　　國　 111　　年　　 1　　月　　19　　日
                  竹東簡易庭    法  官  汪銘欽
以上正本係照原本作成。
如不服本裁定，應於送達後10日內向本院提出抗告狀（並繳納抗
告費新臺幣1,000 元）
中　　華　　民　　國　 111　　年　　 1　　月　　19　　日
                                書記官  周育瑜